臺灣高等法院高雄分院刑事判決　　　　96年度交上訴字第32號
上　訴　人
即　被　告　乙○○
選任辯護人　蔡祥銘律師
　　　　　　蔡晉祐律師
上列上訴人因被告公共危險等案件，不服臺灣高雄地方法院95年
度交訴字第166 號中華民國96年2 月14日第一審判決（起訴案號
：臺灣高雄地方法院檢察署95年度調偵字第519 號），提起上訴
，本院判決如下：
    主  文
原判決關於肇事逃逸暨定應執行刑部分均撤銷。
乙○○駕駛動力交通工具肇事，致人受傷而逃逸，處有期徒刑陸
月，如易科罰金以銀元參佰元即新台幣玖佰元折算壹日。
    事  實
一、乙○○考領有普通小型車駕駛執照，於民國94年11月14日晚
    上9 時45分許，駕駛車牌號碼M3-2287 號自小客車，沿高雄
    市前鎮區○○○路由西往東行駛，行至民權二路口時，因酒
    後駕車，疏未注意遵守該路口交通號誌闖越紅燈，適有丙○○騎乘車號REM-646 號輕型機車後載甲○○，沿高雄市○○○路慢車道由北往南行駛至該路口，乙○○駕駛之上開自小
    客車車頭撞擊丙○○所騎機車之右後側車身，丙○○因而人
    車倒地，致丙○○受有頭部外傷並顱骨骨折、腦內出血、硬
    膜腦下出血、顏面撕裂傷、右側第六肋骨骨折、右側踝骨骨
    折等等重大難治之傷害（酒後駕車及過失致重傷害部分均已
    撤回上訴確定）；甲○○受有右脛腓骨骨折之傷害（酒後駕
    車、過失傷害及過失致重傷害部分均已撤回上訴確定）。乙○○明知其駕車肇事致丙○○及甲○○受傷，應即採取救護
    或其他必要之扶助措施，並向警察機關報告，不得擅自駛離
    ，竟未下車查看，稍微停頓後，隨即駕車逃離現場，嗣因路
    人王義傑見狀，騎乘機車攔截乙○○後，並報警處理，而於
    同日晚上10時3 分許，對乙○○施以酒精測試，發現其酒後
    吐氣所含之酒精濃度高達每公升1.19毫克，始悉上情。
二、案經丙○○及甲○○訴由高雄市政府警察局前鎮分局報請臺
    灣高雄地方法院檢察署檢察官偵查起訴。
    理  由
一、按本件被告乙○○所犯係死刑、無期徒刑、最輕本刑為3 年
    以上有期徒刑以外之罪，其於本院審理程序就前揭被訴事實
    為有罪之陳述，經審判長告知簡式審判程序之旨，並聽取其
    與公訴人之意見，本院認無不得或不宜改依簡式審判程序進
    行之處，爰依刑事訴訟法第273 條之1 第1 項之規定，裁定
    進行簡式審判程序，合先敘明。
二、上揭事實，業據被告乙○○本院審理時供認不諱，核與證人
    王義傑於警詢、偵查之證述及甲○○（79年12月27日生，檢
    察官95年1 月26日偵訊時未滿16歲，不得命具結）於警詢及
    偵訊時之證訴大致相符，復有道路交通事故現場圖、道路交
    通事故調查報告表(一)(二)、酒精測試報告單、刑法第185 之案
    件測試觀察紀錄表報告書、高雄市政府警察局舉發違反道路
    交通管理事件通知單、診斷證明書3 紙及照片18幀在卷可憑
    （見警卷第14-25 頁、偵查卷第23-31 頁），被告自白與事
    實相符，被告駕駛動力交通工具肇事，致人死傷而逃逸之犯
    行，堪可認定。
三、核被告所為，係犯刑法第185 條之4 之肇事逃逸罪。原審就
    此部分予以論科，固非無見，惟被告於本院審理中，已與被
    害人丙○○成立調解，同意給付新台幣（以下同）250 萬元
    ，並已當場給付100 萬元，有調解程序筆錄1 份在卷可按（
    見本院卷第72、73頁），原判決未及審酌此事實，而科處被
    告肇事逃逸部分有期徒刑7 月，尚嫌過重。被告上訴意旨指
    稱原判決此部分量刑過重，尚非無理由，自應由本院就此部
    分及定應執行刑部分撤銷改判。爰審酌被告駕駛動力交通工
    具肇事，致人受傷，未將傷者送醫救治，即逕行逃逸，行為
    誠屬可議，惟念其犯後坦承犯行，且已與被害人成立調解，
    犯後態度尚佳，且並無前科，有臺灣高等法院被告前案紀錄
    表1 份在卷等一切情狀，量處如主文第2 項所示之刑。並諭
    知如易科罰金之折算標準。按刑法第2 條第1 項規定：「行
    為後法律有變更者，適用行為時之法律。但行為後之法律有
    利於行為人者，適用最有利於行為人之法律」。被告犯罪時
    之刑法第41條第1 項前段規定：「犯最重本刑為5 年以下有
    期徒刑以下之刑之罪，而受6 個月以下有期徒刑或拘役之宣
    告，因身體、教育、職業、家庭之關係或其他正當事由，執
    行顯有困難者，得以1 元以上3 元以下折算一日，易科罰金
    。」又被告行為時之易科罰金折算標準，修正前罰金罰鍰提
    高標準條例第2 條前段（現已刪除）規定，就其原定數額提
    高為100 倍折算1 日，則本件受刑人行為時之易科罰金折算
    標準，應以銀元300 元折算1 日，經折算為新臺幣後，應以
    新臺幣900 元折算為1 日。惟95年7 月1 日修正公布施行之
    刑法第41條第1 項前段則規定：「犯最重本刑為五年以下有
    期徒刑以下之刑之罪，而受六個月以下有期徒刑或拘役之宣
    告者，得以新臺幣一千元、二千元或三千元折算一日，易科
    罰金。」比較修正前後之易科罰金折算標準，以95年7 月1
    日修正公布施行前之規定，較有利於受刑人，則應依刑法第
    2 條第1 項前段，適用修正前刑法第41條第1 項前段規定，
    定其折算標準，併此敘明。
四、被告被訴酒後駕車、過失傷害、過失傷害致重傷部分，均經
    原審判決而於本院撤回上訴確定，自不另論列。
據上論斷，應依刑事訴訟法第369 條第1 項前段、第364 條、第
273 條之1 第1 項、第299 條第1 項前段，刑法第2 條第1 項前
段、第185 條之4 、（修正前）第41條第1 項前段，（刪除前）
罰金罰鍰提高標準條例第2 條，判決如主文。
本案經檢察官郭振昌到庭執行職務。
中　　華　　民　　國　　96　　年　　5 　　月　　31　　日
                  刑事第八庭    審判長法  官  李炫德
                                      法  官  陳志銘
                                      法  官  蔡國卿
以上正本證明與原本無異。
如不服本判決應於收受本判決後10日內向本院提出上訴書狀，其
未敘述上訴理由者，並得於提起上訴後10日內向本院補提理由書
狀（均須按他造當事人之人數附繕本）「切勿逕送上級法院」。
中　　華　　民　　國　　96　　年　　5 　　月　　31　　日
　　　　　　　　　　　　　　　　　　　書記官  顏惠華
附錄本判決論罪科刑之法條：
刑法第185-4條
駕駛動力交通工具肇事，致人死傷而逃逸者，處6 月以上5 年以
下有期徒刑。
